臺灣屏東地方法院刑事判決　　　　　　　100年度訴字第232號
公　訴　人　臺灣屏東地方法院檢察署檢察官
被　　　告　邱永成
上列被告因違反毒品危害防制條例案件，經檢察官提起公訴（99
年度毒偵字第2867號），被告於準備程序中就被訴事實為有罪之
陳述，本院裁定改依簡式審判程序審理，判決如下：
    主  文
邱永成施用第一級毒品，處有期徒刑壹年，扣案沾有甲基安非他
命殘渣之吸食器壹個沒收銷燬之。
    事  實
一、邱永成前因施用毒品案件，於民國87年間經本院裁定送觀察
    勒戒後，認無繼續施用毒品傾向釋放，並由台灣屏東地方法
    院檢察署檢察官以87年度偵字第6600號為不起訴處分；又於
    上開觀察勒戒執行完畢後5 年內之88年間，因施用毒品案件
    ，經送觀察勒戒及強制戒治，並由前開地檢署檢察官起訴，
    由本院以89年度易字第243 號判處應執行有期徒刑1 年4 月
    確定，與82年間之煙毒案件殘刑4 年3 月又26日接續執行後
    ，於94年7 月25日假釋付保護管束出監，於94年9 月23日保
    護管束期滿（未構成累犯）。詎其猶不知戒除毒癮，基於同
    時施用第一級毒品海洛因及第二級毒品甲基安非他命之犯意
    ，於99年11月22日中午12時許，在屏東縣長治鄉○○村○○
    路548 號住處，將第一級毒品海洛因及第二級毒品甲基安非
    他命放置玻璃管內，點火燒烤加熱吸食煙霧之方式，同時施
    用第一級毒品海洛因及第二級毒品甲基安非他命1 次。嗣於
    99年11月22日下午5 時55分許，為警持搜索票前往上址搜索
    ，扣得其所有供施用毒品所用之吸食器1 個，及不明粉末36
    包、手機、空夾鍊袋、現金，經其同意採尿送驗後呈嗎啡及
    甲基安非他命陽性反應，始悉上情。
二、案經屏東縣政府警察局報請臺灣屏東地方法院檢察署檢察官
    偵查起訴。
    理  由
一、本件被告所犯係死刑、無期徒刑、最輕本刑為3 年以上有期
    徒刑以外之罪，其於本院準備程序中就被訴事實為有罪之陳
    述，經法官告知被告簡式審判程序之旨，並聽取公訴人、被
    告之意見後，由本院合議庭依刑事訴訟法第273 條之1 第1
    項規定，裁定由受命法官獨任進行簡式審判程序，先予敘明
    。
二、上開事實，業據被告於本院審理時坦承不諱，且被告為警查
    獲時採尿送驗結果呈嗎啡（即海洛因水解後之反應）及甲基
    安非他命之陽性反應，有台灣檢驗科技股份有限公司99年12
    月6 日檢驗報告1 紙在卷可證，上述鑑驗結果，係檢驗機關
    本於專業知識及以精密儀器或科學檢驗方法所得之結論，自
    可憑信，足見被告自白與事實相符，堪以採信。此外，復有
    搜索扣押筆錄、扣押物品目錄表、尿液初步檢驗報告單、吸
    食器初步檢驗報告單、查獲施用毒品案件報告表、法務部調
    查局濫用藥物實驗室鑑定書等資料在卷可按。又被告前因施
    用毒品案件，於87年間經本院裁定送觀察勒戒後，認無繼續
    施用毒品傾向釋放，並由台灣屏東地方法院檢察署檢察官以
    87年度偵字第6600號為不起訴處分；又於上開觀察勒戒執行
    完畢後5 年內之88年間，因施用毒品案件，經送觀察勒戒及
    強制戒治，並由前開地檢署檢察官起訴，由本院以89年度易
    字第243 號判處應執行有期徒刑1 年4 月確定，與82年間之
    煙毒案件殘刑4 年3 月又26日接續執行後，於94年7 月25日
    假釋付保護管束出監，於94年9 月23日保護管束期滿（未構
    成累犯）一節，有臺灣屏東地方法院檢察署刑案資料查註紀
    錄表、全國施用毒品案件紀錄表及臺灣高等法院被告全國前
    案紀錄表各1 份在卷可參。從而，本件事證明確，被告犯行
    洵堪認定。
三、核被告所為，係犯毒品危害防制條例第10條第1 項施用第一
    級毒品罪及同條第2 項施用第二級毒品罪，被告持有毒品，
    復進而施用，其持有毒品之低度行為，為施用毒品之高度行
    為所吸收，均不另論罪。被告係以一施用行為，同時施用第
    一級毒品海洛因與第二級毒品甲基安非他命，同時觸犯上開
    二罪名，為想像競合犯，應依刑法第55條前段之規定，從一
    重之施用第一級毒品罪處斷，公訴意旨雖認上開2 罪應分論
    併罰，然此部分除被告警詢自白外，別無其他證據可證，被
    告於本院審理供稱係同時施用，難認被告確實分開施用海洛
    因、甲基安非他命，本院自應從被告有利之認定，更正為想
    像競合，併此敘明。爰審酌被告雖於犯後坦承犯行，而施用
    毒品行為本質上係屬自我戕害行為，反社會性程度應屬較低
    ；惟施用毒品，不僅足以戕害其個人身心，且極易滋生其他
    犯罪，惡化治安甚重，嚴重損及公益，且被告前經觀察勒戒
    及強制戒治助其戒除毒品，竟再為本件施用毒品犯行，顯見
    其不思悔改，自制力亦顯不佳，並斟酌前科素行之紀錄等一
    切情狀，量處如主文所示之刑，以資懲儆。扣案吸食器1 個
    因沾有甲基安非他命殘渣難以析離，有吸食器初步檢驗報告
    單附卷可稽（本院卷第22至24頁），應依毒品危害防制條例
    第18條第1 項前段規定，沒收銷燬之。至扣案不明粉末36包
    （合計驗餘淨重10.03 公克）並未含有毒品成分，有法務部
    調查局濫用藥物實驗室鑑定書在卷可憑，被告供稱為其母吃
    中藥所用（警卷第4 頁，偵卷第6 頁），難認與本案有關；
    扣案空夾鏈袋、手機、現金，均乏證據可認係被告施用或預
    備施用毒品之用，爰不為沒收之諭知，併此敘明。
據上論斷，應依刑事訴訟法第273 條之1 第1 項、第299 條第1
項前段，毒品危害防制條例第10條第1 項、第2 項、第18條第1
項前段，刑法第11條、第55條，判決如主文。
本案經檢察官劉昀到庭執行職務。
中    華    民    國   100    年    4     月    26    日
                  刑事第二庭    法  官  翁世容
以上正本證明與原本無異。
如不服本判決應於收受判決後10日內向本院提出上訴書狀，並
應敘述具體理由；其未敘述上訴理由者，應於上訴期間屆滿後
20日內向本院補提理由書（均須按他造當事人之人數附繕本）
「切勿逕送上級法院」。
中    華    民    國   100    年    4     月    26    日
                                書記官  張孝妃
附錄本案論罪科刑法條全文
毒品危害防制條例第10條：
施用第一級毒品者，處 6 月以上 5 年以下有期徒刑。
施用第二級毒品者，處 3 年以下有期徒刑。